zh-CN: 体育用品 > 户外休闲 > 自行车用品 > 自行车配件 > 自行车训练台: 直驱式自行车骑行台; 电磁式自行车骑行台; 液压自行车训练器; 磁性自行车训练器; 滚轮自行车训练器; 风力自行车训练器
vi: Dụng cụ thể thao > Giải trí ngoài trời > Đạp xe > Linh kiện xe đạp > Huấn luyện viên xe đạp: Đế tập xe đạp truyền động trực tiếp; Đế tập xe đạp điện từ; Khung đạp xe kháng lực bằng chất lỏng; Khung đạp xe kháng lực từ; Khung đạp xe kháng lực con lăn; Khung đáp xe kháng lực gió
hr-HR: Sportska oprema > Rekreacija na otvorenom > Biciklizam > Pribor za bicikle > Trenažeri za bicikle: Trenažeri s direktnim pogonom za bicikle; Elekromagnetski trenažeri za bicikle; Fluidni trenažeri za bicikle; Magnetni trenažeri za bicikle; Trenažeri za bicikle na kotačima; Trenažeri za bicikle na vjetar
th: อุปกรณ์กีฬา > สันทนาการกลางแจ้ง > ปั่นจักรยาน > อุปกรณ์จักรยาน > เทรนเนอร์จักรยาน: เทรนเนอร์จักรยานแบบไดเรกไดรฟ์; เทรนเนอร์จักรยานแบบแม่เหล็กไฟฟ้า; เทรนเนอร์จักรยานระบบน้ำมัน; เทรนเนอร์จักรยานระบบแม่เหล็ก; เทรนเนอร์จักรยานแบบลูกกลิ้ง; เทรนเนอร์จักรยานแบบลม
fr: Équipements sportifs > Loisirs de plein air > Vélo > Accessoires de cyclisme > Vélos d'entraînement: Home trainers à transmission directe; Home trainers électromagnétiques; Vélos d'entraînement fluides; Vélos d'entraînement magnétiques; Vélos d'entraînement à roulettes; Vélos d'entraînement à vent
da: Sportsartikler > Friluftsliv > Cykling > Cykeltilbehør > Cykeltræningsudstyr: Direct drive-hometrainere; Elektromagnetiske hometrainere; Flydende cykeltræningsudstyr; Magnetisk cykeltræningsudstyr; Rullende cykeltræningsudstyr; Vindcykeltræningsudstyr
bg-BG: Спортни стоки > Спортни занимания на открито > Колоездене > Аксесоари за велосипеди > Велотренажори: Велотренажори с директно задвижване; Електромагнитни велосипедни тренажори; Велотренажори с течност; Магнитни велотренажори; Ролкови велотренажори; Вятърни велотренажори
pt-PT: Artigos de desporto > Atividades recreativas no exterior > Ciclismo > Acessórios para bicicleta > Dispositivos de treino para bicicleta: Rolos de treino para bicicleta de transmissão direta; Rolos de treino para bicicleta eletromagnéticos; Artigos de treino para bicicleta a fluido; Artigos de treino para bicicleta magnética; Artigos de treino para bicicleta de rolamentos; Artigos de treino para bicicleta a vento
zh-TW: 體育用品 > 室外休閒 > 單車 > 自行車配件 > 自行車訓練台: 直驅式自行車訓練台; 電磁式自行車訓練台; 油壓自行車訓練台; 磁性自行車訓練台; 滾輪自行車訓練台; 風力自行車訓練台
sl-SI: Športna oprema > Rekreacija na prostem > Kolesarjenje > Dodatki za kolesa > Kolesarski trenažerji: Kolesarski trenažerji z direktnim pogonom; Elektromagnetni kolesarski trenažerji; Kolesarski trenažerji z enoto na tekočino; Magnetni kolesarski trenažerji; Kolesarski trenažerji z valji; Kolesarski trenažerji z ročko za upor
ko: 스포츠용품 > 야외 레크레이션 > 사이클링 > 자전거 부대용품 > 자전거 트레이너: 다이렉트 드라이브 자전거 트레이너; 전자기 자전거 트레이너; 유체저항 자전거 트레이너; 자성저항 자전거 트레이너; 롤러식 자전거 트레이너; 바람저항 자전거 트레이너
nl: Sportartikelen > Buitenrecreatie > Fietsen > Fietsaccessoires > Zijwieltjes voor fietsen: Direct drive-fietstrainers; Elektromagnetische fietstrainers; Vloeiende zijwieltjes voor fietsen; Magnetische zijwieltjes voor fietsen; Rolzijwieltjes voor fietsen; Windzijwieltjes voor fietsen
de: Sportartikel > Outdoor-Aktivitäten > Radfahren > Fahrradzubehör > Trainingsrollen: Fahrrad-Rollentrainer mit Direktantrieb; Elektromagnetische Fahrrad-Rollentrainer; Fluid-Fahrradtrainer; Magnetische Fahrradtrainer; Rollen-Fahrradtrainer; Windwiderstand-Fahrradtrainer
en: Sporting Goods > Outdoor Recreation > Cycling > Bicycle Accessories > Bicycle Trainers: Direct Drive Bicycle Trainers; Electromagnetic Bicycle Trainers; Fluid Bicycle Trainers; Magnetic Bicycle Trainers; Roller Bicycle Trainers; Wind Bicycle Trainers
fi: Urheilutarvikkeet > Ulkoharrasteet > Pyöräily > Pyöräilytarvikkeet > Polkupyörän harjoitusvastukset: Suoravetoharjoitusvastukset; Sähkömagneettiset harjoitusvastukset; Polkupyörän nesteharjoitusvastukset; Polkupyörän magneettiset harjoitusvastukset; Polkupyörän rullaharjoitusvastukset; Polkupyörän tuuliharjoitusvastukset
hu: Sportszerek > Szabadtéri kikapcsolódás > Kerékpározás > Kerékpár-kiegészítők > Kerékpáredzők: Közvetlen hajtású kerékpáros görgők; Elektromágneses kerékpáros görgők; Fluid kerékpáredzők; Mágneses kerékpáredzők; Hengeres kerékpáredzők; Szeles kerékpáredzők
es: Equipamiento deportivo > Actividades al aire libre > Ciclismo > Accesorios para bicicletas > Entrenadores de bicicletas: Rodillos de transmisión directa para bicicleta; Rodillos electromagnéticos para bicicleta; Zapatillas de bicicleta fluidas; Zapatillas de bicicleta magnéticas; Rodillos para bicicletas; Zapatillas de bicicleta de viento
sk-SK: Športový tovar > Exteriérové rekreakčné športy > Bicyklovanie > Príslušenstvo pre bicykle > Cyklotrenažéry: Cyklistické trenažéry s priamym pohonom; Elektromagnetické cyklotrenažéry; Cyklotrenažéry s kvapalinou; Magnetické cyklotrenažéry; Valcové cyklotrenažéry; Veterné cyklotrenažéry
cs: Sportovní potřeby > Outdoorové aktivity > Cyklistika > Jízdní kola – příslušenství > Cyklistické trenažéry: Cyklotrenažéry s přímým pohonem; Elektromagnetické cyklotrenažéry; Fluidní cyklotrenažery; Magnetické cyklotrenažery; Válce; Větrné cyklotrenažery
sv: Sportartiklar > Utomhusaktiviteter > Cykling > Cykeltillbehör > Cykeltrainers: Cykeltränare med direktdrift; Elektromagnetiska cykeltränare; Vätskecykeltrainers; Magnetiska cykeltrainers; Rullcykeltrainers; Vindcykeltrainers
el: Αθλητικά είδη > Υπαίθριες δραστηριότητες αναψυχής > Ποδηλασία > Αξεσουάρ ποδηλάτου > Προπονητήρια ποδηλάτου: Προπονητήρια ποδηλάτου άμεσης μετάδοσης (Direct Drive); Ηλεκτρομαγνητικά προπονητήρια ποδηλάτου; Υδραυλικά προπονητήρια ποδηλάτου; Μαγνητικά προπονητήρια ποδηλάτου; Προπονητήρια ποδηλάτου με κυλίνδρους; Προπονητήρια ποδηλάτου με αέρα
it: Articoli sportivi > Ricreazione outdoor > Ciclismo > Accessori per biciclette > Rimorchi bici: Rulli per bicicletta a trazione diretta; Rulli per bicicletta elettromagnetici; Rulli da bicicletta fluidi; Rulli da bicicletta magnetici; Rulli da allenamento per bicicletta; Rulli da bicicletta
ro-RO: Articole sportive > Recreere în aer liber > Ciclism > Accesorii pentru biciclete > Accesorii pentru ciclism: Role de antrenament cu antrenare directă pentru bicicletă; Trainere electromagnetice pentru bicicletă; Accesorii cu fluid pentru antrenamente de ciclism; Accesorii magnetice pentru antrenamente de ciclism; Accesorii cu role pentru antrenamente de ciclism; Accesorii de vânt pentru antrenamente de ciclism
nb: Sportsutstyr > Friluftsliv > Sykling > Sykkeltilbehør > Sykkeltrening: Sykkeltrenere med direktedrift; Elektromagnetiske sykkeltrenere; Væskebaserte sykkeltrenere; Magnetiske sykkeltrenere; Rullebaserte sykkeltrenere; Vindbaserte sykkeltrenere
ja: スポーツ用品 > 屋外レクリエーション > サイクリング > 自転車関連用品 > 自転車トレーニング用品: ダイレクトドライブ式自転車トレーナー; 電磁式自転車トレーナー; フルード式自転車トレーニング用品; 磁気抵抗自転車トレーニング用品; ローラー自転車トレーニング用品; 風抵抗自転車トレーニング用品
pt-BR: Artigos esportivos > Atividades ao ar livre > Ciclismo > Acessórios para bicicletas > Aparelhos para treinamento com bicicleta: Rolos de treinamento de transmissão direta; Rolos de treinamento eletromagnéticos; Aparelhos fluidos para treinamento com bicicleta; Aparelhos magnéticos para treinamento com bicicleta; Aparelhos de rolo para treinamento com bicicleta; Aparelhos eólicos para treinamento com bicicleta
pl: Sprzęt sportowy > Rekreacja na świeżym powietrzu > Kolarstwo > Akcesoria do rowerów > Trenażery rowerowe: Trenażery rowerowe z napędem bezpośrednim; Elektromagnetyczne trenażery rowerowe; Trenażery olejowe; Magnetyczne trenażery rowerowe; Rolkowe trenażery rowerowe; Trenażery wiatrowe
lt-LT: Sporto prekės > Poilsis lauke > Dviračių sportas > Dviračių priedai > Dviračių treniruokliai: Tiesioginės pavaros dviračių treniruokliai; Elektromagnetiniai dviračių treniruokliai; Dviračių treniruokliai su skysčio pasipriešinimo sistema; Magnetiniai dviračių treniruokliai; Dviračių treniruokliai su velenėliais; Dviračių treniruokliai su orine pasipriešinimo sistema
ru: Спортивные товары > Активный отдых на открытом воздухе > Езда на велосипеде > Аксессуары для велосипедов > Велостанки: Велостанки с прямым приводом; Электромагнитные велостанки; Жидкостные велостанки; Магнитные велостанки; Роллерные велостанки; Воздушные велостанки
tr: Spor Malzemeleri > Açık Hava Etkinlikleri > Bisiklet > Bisiklet Aksesuarları > Bisiklet Eğitim Cihazı: Doğrudan tahrikli bisiklet antrenman aletleri; Elektromanyetik bisiklet antrenman aletleri; Akışkan Bisiklet Eğitmenleri; Manyetik Bisiklet Antrenörleri; Tekerlekli Bisiklet Eğitmenleri; Rüzgar Bisikleti Eğitmenleri